---
title: "Studie zu gendergerechten Personenbezeichnungen"
author: "Andreas Blombach"
date: last-modified
date-format: long
format:
  html:
    self-contained: true
    toc: true
    toc-depth: 3
    code-fold: false
    code-tools: true
    theme: yeti
    df-print: paged
    fig-width: 8
    fig-height: 5
    link-external-icon: true
---

## Setup

Pakete laden:
```{r, message=FALSE}
library(tidyverse)
library(easystats)
library(psych)
library(skimr)
library(lavaan)
library(ggcorrplot)
library(broom)
library(paletteer)
library(patchwork)
library(GGally)
library(stargazer)
library(lme4)
library(glmmTMB)
library(betareg)
library(emmeans)
```

Datei einlesen:
```{r, message=FALSE}
ds <- read_tsv("soscipanel_cleaned.csv")
```

```{r}
ds
```


## Ausschluss von Daten
Alle raus, die nicht mind. 10 Minuten gebraucht haben, außerdem alle, die nicht
über eine halbe Minute mit dem Text verbracht haben (die realistische Zeit zum
bloßen Überfliegen liegt eher bei mind. einer Minute):
```{r}
ds <- ds |> filter(TIME_SUM >= 600 & TIME005 > 30)
ds
```


Filterfragen -- was sind die Problemfälle?
```{r}
ds <- ds |> mutate(Filterfragen_korrekt = ifelse(SE01_26 < 45 | SE01_26 > 55, 0, 1) + ifelse(SE01_32 < 95, 0, 1) + ifelse(GE01_21 < 95, 0, 1) + ifelse(GE01_22 > 5, 0, 1))

ds |>
  filter(Filterfragen_korrekt < 3) |>
  select(ID, Filterfragen_korrekt, SE01_26, SE01_32, GE01_21, GE01_22, FB_Ergaenzungen1, FB_Ergaenzungen2, SE_Ergaenzungen, GE_Ergaenzungen, GGS_Ergaenzungen, Feedback)
```

Nach manueller Prüfung der potentiell problematischen Fälle:
```{r}
ds <- ds |>
  filter((Filterfragen_korrekt >= 2 | ID %in% c(1226, 1288, 1476)), ID != 934)
```


## Bereinigung

Bildung:
```{r}
ds |>
  select(ID, SD11_10, Land) |>
  na.omit()
```

Zuordnung der freien Angaben zu unseren Kategorien:
```{r}
ds[ds$ID == 917,]$Bildung <- "Hochschulabschluss (inkl. Fachhochschule)"
ds[ds$ID == 937,]$Bildung <- "Hochschulabschluss (inkl. Fachhochschule)"
ds[ds$ID == 950,]$Bildung <- "Abgeschlossene Lehre"
ds[ds$ID == 974,]$Bildung <- "Hochschulabschluss (inkl. Fachhochschule)"
ds[ds$ID == 1099,]$Bildung <- "Abgeschlossene Lehre"
ds[ds$ID == 1148,]$Bildung <- "Abgeschlossene Lehre"
ds[ds$ID == 1150,]$Bildung <- "Abgeschlossene Lehre"
ds[ds$ID == 1167,]$Bildung <- "Abgeschlossene Lehre"
ds[ds$ID == 1200,]$Bildung <- "Promotion"
ds[ds$ID == 1220,]$Bildung <- "Hochschulabschluss (inkl. Fachhochschule)"
ds[ds$ID == 1261,]$Bildung <- "Abgeschlossene Lehre"
ds[ds$ID == 1280,]$Bildung <- "Abitur, Hochschulreife"
ds[ds$ID == 1352,]$Bildung <- "Abgeschlossene Lehre"
ds[ds$ID == 1430,]$Bildung <- "Hochschulabschluss (inkl. Fachhochschule)"
ds[ds$ID == 1439,]$Bildung <- "Mittlere Reife, Realschul- oder gleichwertiger Abschluss"
```


Weitere Variablen zu Faktoren machen:
```{r}
ds <- ds |>
  mutate(Geschlecht = factor(Geschlecht, levels = c("männlich", "weiblich", "anderes")),
         Land = factor(Land),
         Bildung = factor(Bildung),
         Bundesland = factor(Bundesland),
         Stadtland = factor(Stadtland),
         Muttersprache_Deutsch = factor(Muttersprache_Deutsch),
         Deutschkenntnisse = factor(Deutschkenntnisse))
```

Variable `Zufallstext` zu einem Faktor machen (statt Zahlen 1-5):
```{r}
ds$Zufallstext <- factor(ds$Zufallstext,
                         labels = c("GenMask", "GenMaskEx", "Neutral", "Sternchen", "Doppelpunkt"))
```

Männer- und Frauenschätzungen in einer gemeinsamen Variable `Frauenschätzung`
zusammenführen (bei Variable `I_Frauenschaetzung` überall dort, wo Werte fehlen,
wo also Probanden den Männeranteil schätzen sollten, Werte
ergänzen (`100 - I_Maennerschaetzung`)):
```{r}
ds <- ds |> mutate(Frauenschätzung = ifelse(is.na(I_Frauenschaetzung), 100 - I_Maennerschaetzung, I_Frauenschaetzung))
```

Angabe, was jeweils geschätzt werden sollte:
```{r}
ds <- ds |> mutate(Männer_Frauen = ifelse(is.na(I_Frauenschaetzung), "Männer", "Frauen"))
```

## Stichprobenübersicht
```{r}
ds |>
  select(Geschlecht, Alter, Land, Bildung, Bundesland, Stadtland, Muttersprache_Deutsch) |>
  skim()
```

```{r}
ds |>
  select(Geschlecht, Alter, Land, Bildung, Bundesland, Stadtland, Muttersprache_Deutsch) |>
  report()
```

### Soziodemographische Daten
Überwiegend weibliche Probanden (61,6 %: 229 F, 139 M, 4 D):
```{r}
ds |>
  ggplot(aes(x = Geschlecht)) +
  geom_bar()
```

Altersverteilung:
```{r}
altersverteilung <- ds |>
  ggplot(aes(x = Alter)) +
  geom_histogram(binwidth = 5, center = 2.5) +
  labs(y = "Häufigkeit")
altersverteilung

#ggsave("figures/altersverteilung.svg", altersverteilung, width = 6, height = 4)
```
M=52,2
SD=14,3
Spanne: 21 bis 85
```{r}
ds |>
  select(Geschlecht, Alter) |>
  group_by(Geschlecht) |>
  skim()
```


Mögliche Datenverzerrung durch Überrepräsentation hochgebildeter
Probanden:
```{r}
bildungsverteilung <- ds |>
  ggplot(aes(x = Bildung)) +
  labs(y = "Häufigkeit") +
  geom_bar() +
  theme(axis.text.x = element_text(angle = -45, hjust = 0))
bildungsverteilung
```


```{r}
#| fig-height: 8
alter_bildung <- altersverteilung + bildungsverteilung + plot_layout(nrow = 2)
alter_bildung
# ggsave("figures/alter_bildung.svg", alter_bildung, width = 4, height = 6)
```

Stadt/Land:
```{r}
ds$Stadtland |>
  fct_count(sort = TRUE) |>
  mutate(rel = n / sum(n))
```


```{r}
ds |> select(Land, Bundesland, Stadtland,
              Muttersprache_Deutsch, Deutschkenntnisse) |>
  skim()
```

## Reliabilität der Skalen
### Einstellung zur Gleichstellung
Legende:

- GE01_01 = Die Gleichstellung von Männern und Frauen ist ein Grundrecht.
- GE01_02 = Für die Schaffung einer faireren Gesellschaft ist es notwendig, Ungleichheiten zwischen Männern und Frauen einzuebnen.
- GE01_03 = Die Gleichstellung von Männern und Frauen ist mir persönlich wichtig.
- GE01_04 = Auch Männer sollten für die Rechte von Frauen eintreten.
- GE01_05 = Von Männern wird beim Kampf um die Gleichstellung zu viel erwartet.
- GE01_06 = Gleichstellung von Männern und Frauen wird nicht gegen, sondern zusammen mit Männern erreicht.
- GE01_09 = Gleichstellungspolitik ist nur ein anderer Name für Frauenförderung.
- GE01_12 = Die Gleichstellungspolitik schießt inzwischen über das Ziel der bloßen Gleichstellung von Männern und Frauen hinaus.
- GE01_13 = Gleichstellung von Männern und Frauen hat Vorteile für beide.
- GE01_14 = In Deutschland ist es von Vorteil, ein Mann zu sein.
- GE01_15 = Ich identifiziere mich mit den Zielen des Feminismus.
- GE01_16 = Für Frauen wurde schon genug getan, jetzt sind die Männer dran.
- GE01_17 = Ich interessiere mich sehr für das Thema Gleichstellung.
- GE01_18 = Ich finde es gut, wenn Menschen heute nicht mehr traditionellen Rollenbildern und Geschlechterstereotypen genügen müssen.
- GE01_19 = Ich befürworte Frauenquoten für Führungspositionen.
- GE01_20 = Die Frauenbewegung hat stark dazu beigetragen, dass es heute in Deutschland gerechter zugeht als früher.

```{r}
ds |>
  select(starts_with("GE01"), -GE01_21, -GE01_22) |> # GE01_21 und GE01_22 sind Aufmerksamkeitstests
  mutate(GE01_05 = 100 - GE01_05, GE01_09 = 100 - GE01_09, GE01_12 = 100 - GE01_12, GE01_16 = 100 - GE01_16) |>
  report_table()
```

```{r}
alpha_ge <- ds |>
  select(starts_with("GE01"), -GE01_21, -GE01_22) |> # GE01_21 und GE01_22 sind Aufmerksamkeitstests
  mutate(GE01_05 = 100 - GE01_05, GE01_09 = 100 - GE01_09, GE01_12 = 100 - GE01_12, GE01_16 = 100 - GE01_16) |>
  alpha()
alpha_ge
```

`GE01_06` hat etwas geringe Trennschärfe (corrected item-total correlations,
Spalte `r.drop` -- die Korrelation des Items mit der Skala, wenn das Item nicht
enthalten wäre), sonst sieht es gut aus.

```{r}
omega_ge <- ds |>
  select(starts_with("GE01"), -GE01_21, -GE01_22) |> # GE01_21 und GE01_22 sind Aufmerksamkeitstests
  mutate(GE01_05 = 100 - GE01_05, GE01_09 = 100 - GE01_09, GE01_12 = 100 - GE01_12, GE01_16 = 100 - GE01_16) |>
  omega()
omega_ge
```


### Einstellung zur geschlechtergerechten Sprache
Legende:

- GE02_01 = Geschlechtergerechte Sprache ist ein wichtiger Beitrag zu stärkerer Gleichberechtigung.
- GE02_02 = Wer für die Gleichstellung aller Geschlechter ist, muss auch für geschlechtergerechte Sprache sein.
- GE02_03 = Es gibt viel dringender zu lösende Probleme als die Frage, ob sich Frauen und Minderheiten in Texten angemessen repräsentiert fühlen.
- GE02_04 = Niemanden sprachlich auszuschließen oder zu benachteiligen, sollte eigentlich eine Selbstverständlichkeit sein.
- GE02_05 = Es ist ein Armutszeugnis, dass wir Jahrzehnte nach Beginn der Frauenbewegung noch immer keine geschlechtergerechte Sprache haben.
- GE02_06 = Dass wir über „Probleme“ wie geschlechtergerechte Sprache überhaupt nachdenken, zeigt, dass wir keine echten Probleme mehr haben.
- GE02_07 = Ich nutze selbst geschlechtergerechte Sprache.

```{r}
ds |>
  select(starts_with("GE02")) |>
  mutate(GE02_03 = 100 - GE02_03, GE02_06 = 100 - GE02_06) |>
  report_table()
```


```{r}
alpha_ggs <- ds |>
  select(starts_with("GE02")) |>
  mutate(GE02_03 = 100 - GE02_03, GE02_06 = 100 - GE02_06) |>
  alpha()
alpha_ggs
```

```{r}
omega_ggs <- ds |>
  select(starts_with("GE02")) |>
  mutate(GE02_03 = 100 - GE02_03, GE02_06 = 100 - GE02_06) |>
  omega(fm = "ml")
omega_ggs
```


### Spracheinstellungen
Legende:

- SE01_01 = Sprachpessimismus 01: Das Sprachniveau in Zeitungen, Zeitschriften und sonstigen Druckerzeugnissen sinkt seit Jahren immer weiter.
- SE01_02 = Sprachpessimismus 02: Vor 50 Jahren beherrschten die Leute das Deutsche besser als heute.
- SE01_03 = Sprachpessimismus 03: In den Schulen wird heute zu wenig Wert auf Rechtschreibung und Grammatik gelegt.
- SE01_13 = Sprachpessimismus 04: Durch den zunehmenden Einfluss des Englischen geht es mit dem Deutschen bergab.
- SE01_25 = Sprachpessimismus 05: Die neue Sprache der Jugend ist furchtbar.
- SE01_28 = Sprachpessimismus 06: Die derzeitige Entwicklung der deutschen Sprache finde ich erfreulich.

- SE01_04 = Gegen Eingriffe 01: Staatliche Eingriffe in den allgemeinen Sprachgebrauch (wie z.B. Rechtschreibreformen) lehne ich ab.
- SE01_05 = Gegen Eingriffe 02: Die Rechtschreibreformen von 1996–2006 waren ein Debakel.
- SE01_06 = Gegen Eingriffe 03: Das Deutsche sollte sich nicht unbeaufsichtigt weiterentwickeln: Eine zentrale Autorität muss ab und an Ordnung ins Regelwerk bringen.
- SE01_07 = Gegen Eingriffe 04: Sprache sollte sich ausschließlich natürlich entwickeln, nicht durch reglementierende Eingriffe gezielt verändert werden.
- SE01_09 = Gegen Eingriffe 05: Ich fände es gut, wenn Rechtschreibung und Grammatik des Deutschen systematisch vereinfacht würden.
- SE01_31 = Gegen Eingriffe 06: Wenn der Staat in die Sprache eingreift, sorgt das nur für Chaos und Verwirrung.

- SE01_08 = Gegen politisch motivierte Eingriffe 01: Die Politik soll dafür sorgen, dass jede Minderheit so bezeichnet wird, wie sie sich das wünscht.
- SE01_10 = Gegen politisch motivierte Eingriffe 02: Die Instrumentalisierung von Sprache für weltanschauliche Zielvorstellungen verurteile ich.
- SE01_11 = Gegen politisch motivierte Eingriffe 03: Ich lehne es ab, die Sprache zu verändern, um politische Ziele bestimmter Gruppen zu erreichen.
- SE01_12 = Gegen politisch motivierte Eingriffe 04: Altbewährte Regeln sollte man nicht einfach über den Haufen werfen, bloß um politisch in der Mode zu sein.
- SE01_20 = Gegen politisch motivierte Eingriffe 05: In einer freien, rechtsstaatlichen Demokratie sollte mir nicht vorgeschrieben werden, wie ich mich auszudrücken habe.
- SE01_30 = Gegen politisch motivierte Eingriffe 06: Ich finde es gut, wenn politisch darauf hingewirkt wird, bestimmte Wörter und Äußerungen aus dem öffentlichen Diskurs zu verbannen.

- SE01_14 = Regelwichtigkeit 01: Beim Schreiben fällt es mir schwer, mir all die Regeln zu merken und mich daran zu halten.
- SE01_15 = Regelwichtigkeit 02: Ich schreibe nahezu fehlerfrei.
- SE01_16 = Regelwichtigkeit 03: Fehler in Texten springen mir sofort ins Auge.
- SE01_17 = Regelwichtigkeit 04: Rechtschreibfehler tun mir in der Seele weh.
- SE01_18 = Regelwichtigkeit 05: Ich habe Wichtigeres zu tun, als mich um korrekte Rechtschreibung zu kümmern.
- SE01_19 = Regelwichtigkeit 06: Wenn ich schreibe, lege ich großen Wert auf korrekte Rechtschreibung und Grammatik.

- SE01_21 = Linguistischer Relativismus 01: Wie wir sprechen, beeinflusst entscheidend, wie wir denken und die Wirklichkeit wahrnehmen.
- SE01_22 = Linguistischer Relativismus 02: Lediglich einen neuen, schöneren Begriff für einen Beruf zu verwenden, z.B. „Raumpflegerin“ statt „Putzfrau“, ändert noch nichts am Ansehen der Berufsgruppe.
- SE01_23 = Linguistischer Relativismus 03: Die Verhältnisse lassen sich nicht einfach dadurch verändern, dass wir anders über die Dinge sprechen.
- SE01_24 = Linguistischer Relativismus 04: Sprache schafft Wirklichkeit.
- SE01_27 = Linguistischer Relativismus 05: So wie gesellschaftliche Veränderungen zu Änderungen im Sprachgebrauch führen, führen Veränderungen im Sprachgebrauch ihrerseits gesellschaftliche Änderungen herbei.
- SE01_29 = Linguistischer Relativismus 06: Negativ besetzte Wörter konsequent zu vermeiden und durch unbelastete neue Wörter zu ersetzen, hilft beim Abbau von Vorurteilen und negativen Assoziationen gegenüber den damit gemeinten Menschen.


Eindeutig benennen, negativ gepolte Items umdrehen:
```{r}
ds <- ds |>
  mutate(Sprachpessimismus_01 = SE01_01,
         Sprachpessimismus_02 = SE01_02,
         Sprachpessimismus_03 = SE01_03,
         Sprachpessimismus_04 = SE01_13,
         Sprachpessimismus_05 = SE01_25,
         Sprachpessimismus_06 = 100 - SE01_28,
         Gegen_Eingriffe_01 = SE01_04,
         Gegen_Eingriffe_02 = SE01_05,
         Gegen_Eingriffe_03 = 100 - SE01_06,
         Gegen_Eingriffe_04 = SE01_07,
         Gegen_Eingriffe_05 = 100 - SE01_09,
         Gegen_Eingriffe_06 = SE01_31,
         Gegen_pol_Eingriffe_01 = 100 - SE01_08,
         Gegen_pol_Eingriffe_02 = SE01_10,
         Gegen_pol_Eingriffe_03 = SE01_11,
         Gegen_pol_Eingriffe_04 = SE01_12,
         Gegen_pol_Eingriffe_05 = SE01_20,
         Gegen_pol_Eingriffe_06 = 100 - SE01_30,
         Regelwichtigkeit_01 = 100 - SE01_14,
         Regelwichtigkeit_02 = SE01_15,
         Regelwichtigkeit_03 = SE01_16,
         Regelwichtigkeit_04 = SE01_17,
         Regelwichtigkeit_05 = 100 - SE01_18,
         Regelwichtigkeit_06 = SE01_19,
         Ling_Relativismus_01 = SE01_21,
         Ling_Relativismus_02 = 100 - SE01_22,
         Ling_Relativismus_03 = 100 - SE01_23,
         Ling_Relativismus_04 = SE01_24,
         Ling_Relativismus_05 = SE01_27,
         Ling_Relativismus_06 = SE01_29)
```

#### Übersicht
```{r}
ds |>
    select(Sprachpessimismus_01:Ling_Relativismus_06) |>
    report_table()
```


#### Regelwichtigkeit
```{r}
alpha_regelwichtigkeit <- ds |>
  select(starts_with("Regelwichtigkeit_")) |>
  alpha()
alpha_regelwichtigkeit
```

```{r}
omega_regelwichtigkeit <- ds |>
  select(starts_with("Regelwichtigkeit_")) |>
  omega(fm = "ml")
omega_regelwichtigkeit
```

#### Sprachpessimismus
```{r}
alpha_sprachpessimismus <- ds |>
  select(starts_with("Sprachpessimismus_")) |>
  alpha()
alpha_sprachpessimismus
```

```{r}
omega_sprachpessimismus <- ds |>
  select(starts_with("Sprachpessimismus_")) |>
  omega()
omega_sprachpessimismus
```

#### Gegen Eingriffe
```{r}
alpha_gegen_eingriffe <- ds |>
  select(starts_with("Gegen_Eingriffe_")) |>
  alpha()
alpha_gegen_eingriffe
```

Items 03 ("Das Deutsche sollte sich nicht unbeaufsichtigt weiterentwickeln: Eine
zentrale Autorität muss ab und an Ordnung ins Regelwerk bringen.") und 05 ("Ich
fände es gut, wenn Rechtschreibung und Grammatik des Deutschen systematisch
vereinfacht würden.") sind hier potentiell problematisch. Das sind genau die
beiden Items, die ursprünglich andersherum kodiert waren -- möglicherweise gibt
es hier also einen Akquieszenzeffekt.

```{r}
omega_gegen_eingriffe <- ds |>
  select(starts_with("Gegen_Eingriffe_")) |>
  omega(fm = "ml")
omega_gegen_eingriffe
```

Ohne Item 05:
```{r}
ds |>
  select(starts_with("Gegen_Eingriffe_"), -Gegen_Eingriffe_05) |>
  alpha()
```

Ohne Items 03 und 05:
```{r}
ds |>
  select(starts_with("Gegen_Eingriffe_"), -Gegen_Eingriffe_03, -Gegen_Eingriffe_05) |>
  alpha()
```


#### Gegen politisch motivierte Eingriffe
```{r}
alpha_gegen_pol_eingriffe <- ds |>
  select(starts_with("Gegen_pol_Eingriffe")) |>
  alpha()
alpha_gegen_pol_eingriffe
```

```{r}
omega_gegen_pol_eingriffe <- ds |>
  select(starts_with("Gegen_pol_Eingriffe")) |>
  omega()
omega_gegen_pol_eingriffe
```

#### Linguistischer Relativismus
```{r}
alpha_ling_rel <- ds |>
  select(starts_with("Ling_Relativismus_")) |>
  alpha()
alpha_ling_rel
```

```{r}
omega_ling_rel <- ds |>
  select(starts_with("Ling_Relativismus_")) |>
  omega()
omega_ling_rel
```

#### Sprachkonservatismus (Gesamtmaß)
Lässt sich ein sinnvolles Gesamtmaß aus allen Dimensionen berechnen, das
Sprachkonservatismus (o.ä.) misst?

```{r}
ds |>
  select(starts_with("Regelwichtigkeit_"), starts_with("Sprachpessimismus_"),
         starts_with("Gegen_Eingriffe_"), starts_with("Gegen_pol_Eingriffe_"),
         starts_with("Ling_Rel_")) |>
  mutate(across(starts_with("Ling_Rel"), ~ 100 - .x)) |> # Ling_Rel hierfür umdrehen
  alpha()
```

#### Korrelationen
```{r, fig.width=12, fig.height=12}
#| message: false
ds |>
    select(Sprachpessimismus_01:Ling_Relativismus_06) |>
    cor() |>
    ggcorrplot(lab = TRUE, hc.order = FALSE, lab_size = 3) +
    labs(title = "Pearson-Korrelationen zwischen Items") +
    scale_fill_paletteer_c("ggthemes::Orange-Blue-White Diverging", limit=c(-1, 1))
```


## Konfirmatorische Faktorenanalyse
Zur Interpretation des CFI: https://openpublishing.library.umass.edu/pare/article/1584/galley/1535/view/
```{r}
# "1 +", um auch Intercepts/Ordinatenabschnitte zu schätzen
# "std.lv = TRUE" fixiert Varianz der Faktoren anstelle der jeweils ersten Items
# alternativ: summary() mit "standardized = TRUE"
factors <- 'Sprachpessimismus =~ Sprachpessimismus_01 + Sprachpessimismus_02 + Sprachpessimismus_03 + Sprachpessimismus_04 + Sprachpessimismus_05 + Sprachpessimismus_06
            Regelwichtigkeit =~ Regelwichtigkeit_01 + Regelwichtigkeit_02 + Regelwichtigkeit_03 + Regelwichtigkeit_04 + Regelwichtigkeit_05 + Regelwichtigkeit_06
            Kontra_Eingriffe =~ Gegen_Eingriffe_01 + Gegen_Eingriffe_02 + Gegen_Eingriffe_03 + Gegen_Eingriffe_04 + Gegen_Eingriffe_05 + Gegen_Eingriffe_06
            Kontra_pol_Eingriffe =~ Gegen_pol_Eingriffe_01 + Gegen_pol_Eingriffe_02 + Gegen_pol_Eingriffe_03 + Gegen_pol_Eingriffe_04 + Gegen_pol_Eingriffe_05 + Gegen_pol_Eingriffe_06
            Ling_Relativismus =~ Ling_Relativismus_01 + Ling_Relativismus_02 + Ling_Relativismus_03 + Ling_Relativismus_04 + Ling_Relativismus_05 + Ling_Relativismus_06'
fit <- cfa(factors, data = ds |> select(Sprachpessimismus_01:Ling_Relativismus_06), estimator = "MLM")

summary(fit, fit.measures = TRUE, standardized = TRUE)
```

Ohne `Gegen_Eingriffe_03` und `Gegen_Eingriffe_05`:
```{r}
factors <- 'Sprachpessimismus =~ Sprachpessimismus_01 + Sprachpessimismus_02 + Sprachpessimismus_03 + Sprachpessimismus_04 + Sprachpessimismus_05 + Sprachpessimismus_06
            Regelwichtigkeit =~ Regelwichtigkeit_01 + Regelwichtigkeit_02 + Regelwichtigkeit_03 + Regelwichtigkeit_04 + Regelwichtigkeit_05 + Regelwichtigkeit_06
            Kontra_Eingriffe =~ Gegen_Eingriffe_01 + Gegen_Eingriffe_02 + Gegen_Eingriffe_04 + Gegen_Eingriffe_06
            Kontra_pol_Eingriffe =~ Gegen_pol_Eingriffe_01 + Gegen_pol_Eingriffe_02 + Gegen_pol_Eingriffe_03 + Gegen_pol_Eingriffe_04 + Gegen_pol_Eingriffe_05 + Gegen_pol_Eingriffe_06
            Ling_Relativismus =~ Ling_Relativismus_01 + Ling_Relativismus_02 + Ling_Relativismus_03 + Ling_Relativismus_04 + Ling_Relativismus_05 + Ling_Relativismus_06'
fit <- cfa(factors, data = ds |> select(Sprachpessimismus_01:Ling_Relativismus_06), estimator = "MLM")

summary(fit, fit.measures = TRUE, standardized = TRUE)
```

Mit einigen (sinnvoll ausgewählten) Items, die auf mehreren Faktoren zugleich
laden können:
```{r}
factors <- 'Sprachpessimismus =~ Sprachpessimismus_01 + Sprachpessimismus_02 + Sprachpessimismus_03 + Sprachpessimismus_04 + Sprachpessimismus_05 + Sprachpessimismus_06 + Gegen_Eingriffe_02
            Regelwichtigkeit =~ Regelwichtigkeit_01 + Regelwichtigkeit_02 + Regelwichtigkeit_03 + Regelwichtigkeit_04 + Regelwichtigkeit_05 + Regelwichtigkeit_06
            Kontra_Eingriffe =~ Gegen_Eingriffe_01 + Gegen_Eingriffe_02 + Gegen_Eingriffe_04 + Gegen_Eingriffe_06 + Gegen_pol_Eingriffe_05
            Kontra_pol_Eingriffe =~ Gegen_pol_Eingriffe_01 + Gegen_pol_Eingriffe_02 + Gegen_pol_Eingriffe_03 + Gegen_pol_Eingriffe_04 + Gegen_pol_Eingriffe_05 + Gegen_pol_Eingriffe_06
            Ling_Relativismus =~ Ling_Relativismus_01 + Ling_Relativismus_02 + Ling_Relativismus_03 + Ling_Relativismus_04 + Ling_Relativismus_05 + Ling_Relativismus_06 + Gegen_pol_Eingriffe_06'

fit <- cfa(factors,
           data = ds |> select(Sprachpessimismus_01:Ling_Relativismus_06, Politische_Orientierung),
           estimator = "MLM")

summary(fit, fit.measures = TRUE, standardized = TRUE)
```

## Explorative Faktorenanalyse
Da nicht davon auszugehen ist, dass die Faktoren unkorreliert sind, wird als
Rotationsmethode Promax verwendet.

Mit fünf Faktoren nur für die Spracheinstellungen zeigt sich, dass die
resultierenden Faktoren relativ gut die angenommenen Dimensionen widerspiegeln.

Es zeigt sich aber auch, dass mehrere Items auf verschiedenen Dimensionen
zugleich laden, teilweise sogar höher als auf der intendierten. Ein Problem
scheint insbesondere `Gegen_pol_Eingriffe_05` zu sein, das kaum auf Faktor 5
(ML1), aber relativ hoch (0,47) auf Faktor 4 (ML5) lädt, was eigentlich
`Kontra_Eingriffe` entsprechen sollte. Auf Faktor 5 (ML1) lädt dafür z.B.
`Ling_Relativismus_02` mit -0,31, was auf Faktor 1 (`Ling_Relativismus`, ML3)
nur mit 0,20 lädt.

```{r}
fa5 <- ds |>
    select(Sprachpessimismus_01:Ling_Relativismus_06) |>
    factor_analysis(n = 5, rotation = "promax", factor_method = "ml", threshold = .1) # MLE wie in factanal()

fa5

summary(fa5)

model_performance(fa5)
```

Werte für diese Faktoren:
```{r}
fa5_scores <- predict(fa5) |>
  as_tibble()
names(fa5_scores) <- c("EFA_Ling_Relativismus",
                       "EFA_Regelwichtigkeit",
                       "EFA_Sprachpessimismus",
                       "EFA_Kontra_Eingriffe",
                       "EFA_Kontra_pol_Eingriffe")
```



Die Abgrenzung zwischen Items zum Sprachpessismus und solchen gegen Eingriffe
sowie zwischen letzteren und solchen gegen politisch motivierte Eingriffe
scheint besonders schwierig zu sein. Eine automatische Auswahl der Faktorenzahl
ergibt folglich lediglich vier Faktoren:
```{r}
#| warning: false
fa_auto <- ds |>
    select(Sprachpessimismus_01:Ling_Relativismus_06) |>
    factor_analysis(n = "auto", rotation = "promax", factor_method = "ml",
                    threshold = .1) # MLE wie in factanal()

fa_auto

summary(fa_auto)

model_performance(fa_auto)
```

TLI ist hier allerdings niedriger als bei der 5-Faktor-Lösung, und die Faktoren
sind schwieriger zu interpretieren.


## Einstellungen
Gesamtmaß pro GGS und Gleichstellung/Gleichberechtigung, zudem
Spracheinstellungen:
```{r}
ds <- ds |>
  mutate(Pro_GGS = alpha_ggs$scores,
         Pro_GB = alpha_ge$scores,
         Regelwichtigkeit = alpha_regelwichtigkeit$scores,
         Sprachpessimismus = alpha_sprachpessimismus$scores,
         Kontra_Eingriffe = alpha_gegen_eingriffe$scores,
         Kontra_pol_Eingriffe = alpha_gegen_pol_eingriffe$scores,
         Ling_Relativismus = alpha_ling_rel$scores)
```

### Einstellungen zur Gleichstellung und geschlechtergerechten Sprache (GGS):
Korrelation zwischen Einstellungen zur Gleichstellung und zur GGS:
```{r}
cor.test(~ Pro_GGS + Pro_GB, data = ds)
```

```{r}
# ggs_gs_geschlecht <-
ds |>
  ggplot(aes(x = Pro_GB, y = Pro_GGS, colour = Geschlecht)) +
  geom_point(alpha = .6) +
  geom_smooth(data = ds |> filter(Geschlecht != "anderes")) +
  labs(x = "Einstellung zur Gleichstellung",
       y = "Einstellung zur geschlechtergerechten Sprache",
       title = "Zusammenhang der Einstellungen",
       subtitle = "*r* = 0,64") +
  scale_colour_paletteer_d("colorblindr::OkabeIto") +
  theme(title = ggtext::element_markdown())
# ggs_gs_geschlecht

# ggsave("figures/ggs_gs_geschlecht.svg", ggs_gs_geschlecht, width = 5, height = 4, device = svg)
```


Deutlicher Geschlechterunterschied bei der Einstellung zur geschlechtergerechten
Sprache, deutlicher geringer bei der Einstellung zur Gleichstellung:
```{r}
ds |>
  group_by(Geschlecht) |>
  skim(Pro_GGS, Pro_GB)
```

```{r}
ggs_geschlecht <- ds |> 
  ggplot(aes(x = Geschlecht, y = Pro_GGS)) +
  geom_boxplot(outlier.alpha = 0) +
  geom_jitter(alpha = .1, width = .3, height = 0) +
  stat_summary(fun=mean, geom="point", shape=4, size=3, color="red", fill="red") +
  scale_y_continuous(limits = c(0, 100)) +
  labs(y = "Einstellung zu geschlechtergerechter Sprache")

gs_geschlecht <- ds |> 
  ggplot(aes(x = Geschlecht, y = Pro_GB)) +
  geom_boxplot(outlier.alpha = 0) +
  geom_jitter(alpha = .1, width = .3, height = 0) +
  stat_summary(fun=mean, geom="point", shape=4, size=3, color="red", fill="red") +
  scale_y_continuous(limits = c(0, 100)) +
  labs(y = "Einstellung zur Gleichstellung")

ggs_gs_geschlecht_boxplot <- gs_geschlecht + ggs_geschlecht +
  plot_annotation(title = "Einstellungen nach Geschlecht",
                  subtitle = "Ein rotes X markiert den jeweiligen Mittelwert.")
ggs_gs_geschlecht_boxplot

# ggsave("figures/ggs_gs_geschlecht_boxplot.svg", ggs_gs_geschlecht_boxplot, width = 4, height = 4, device = svg)
```



Leichter Einfluss des Alters, allerdings nicht bei den Frauen (bei großer
Streuung innerhalb von Kohorten):
```{r}
alter_geschlecht_ggs <- ds |>
  ggplot(aes(x = Alter, y = Pro_GGS, colour = Geschlecht)) +
  geom_point(alpha = .5) +
  geom_smooth(method = "lm", data = ds |> filter(Geschlecht != "anderes")) +
  scale_colour_paletteer_d("colorblindr::OkabeIto") +
  labs(y = "Einstellung zu geschlechtergerechter Sprache",
       title = "Alter, Geschlecht und Einstellung zu geschlechtergerechter Sprache")
alter_geschlecht_ggs

# ggsave("figures/alter_geschlecht_ggs.svg", alter_geschlecht_ggs, width = 9, height = 4, device = svg)
```

### Politische Orientierung
Die Stichprobe ist politisch tendenziell eher links orientiert (was sich vmtl.
gut aus einer Kombination aus Bildungsgrad und sozialer Erwünschtheit
erklären lässt); eine auffällige Häufung gibt es zudem genau in der Mitte.
Ausgeprägtere rechte Einstellungen finden sich eher bei Männern als bei Frauen.

```{r}
ds$Politische_Orientierung |>
  report()
```


```{r}
#| warning: false
ds |>
  ggplot(aes(x = Politische_Orientierung, fill = Geschlecht)) +
  geom_histogram(bins = 20, boundary = 0, position = "identity", alpha = .5)
```

```{r}
#| warning: false
ds |>
  ggplot(aes(x = Politische_Orientierung, fill = Geschlecht)) +
  geom_density(boundary = 0, position = "identity", alpha = .5)
```

Auffällig ist, dass eine politisch rechte Einstellung zwar nahezu automatisch
mit einer Ablehnung geschlechtergerechter Sprache einhergeht, dies im linken
Spektrum aber nicht annähernd so eindeutig ist -- hier gibt es auch unter linken
und sehr linken Personen viele mit ambivalenter bis ablehnender Haltung (auch
wenn die Zustimmung im sehr linken Spektrum überwiegt).
```{r}
#| warning: false
#| message: false
ds |>
  ggplot(aes(y = Pro_GGS, x = Politische_Orientierung, colour = Geschlecht, fill = Geschlecht)) +
  geom_point(alpha = .5) +
  geom_smooth(data = ds |> filter(Geschlecht != "anderes")) +
  labs(x = "Politische Orientierung: links → rechts",
       y = "Befürwortung geschlechtergerechter Sprache")
```

Mit anderen Worten:

- Wer rechts ist, lehnt geschlechtergerechte Sprache wahrscheinlich ab.
- Wer geschlechtergerechte Sprache klar befürwortet, ist politisch
  wahrscheinlich auch deutlich links eingestellt.
- Die Umkehrschlüsse sind aber nicht erlaubt: Wer sich politisch links verortet,
  kann geschlechtergerechte Sprache auch ablehnen. Und die Ablehnung
  geschlechtergerechter Sprache lässt kaum Rückschlüsse auf die politische
  Einstellung zu.
```{r}
#| warning: false
ds |>
  ggplot(aes(y = Pro_GGS, x = Politische_Orientierung)) +
  stat_density_2d(aes(fill = after_stat(density)), geom = "raster", contour = FALSE) +
  scale_x_continuous(expand = c(0, 0)) +
  scale_y_continuous(expand = c(0, 0)) +
  scale_fill_continuous(type = "viridis") +
  geom_point(alpha = .2, colour = "white") +
  labs(x = "Politische Orientierung: links → rechts",
       y = "Einstellung zu geschlechtergerechter Sprache",
       fill = "Dichte")

# export PDF: A6, landscape, cairo_pdf, point size = 1
```


### Spracheinstellungen
```{r, fig.width=12, fig.height=12}
#| message: false
#| warning: false
lowerFn <- function(data, mapping, method = "lm", ...) {
    p <- ggplot(data = data, mapping = mapping) +
        geom_point(alpha = .3) +
        geom_smooth(method = method, color = "red", ...)
    p
}

ds |>
    select(Regelwichtigkeit, Sprachpessimismus,
           `Kontra Eingriffe` = Kontra_Eingriffe,
           `Kontra pol. mot. Eingriffe` = Kontra_pol_Eingriffe,
           `Ling. Relativismus` = Ling_Relativismus,
           `Pro Gleichstellung` = Pro_GB, `Pro GGS` = Pro_GGS,
           `Politische Orientierung` = Politische_Orientierung) |>
  ggpairs(lower = list(continuous = wrap(lowerFn, method = "gam")))
```


```{r}
#| message: false
#| fig-width: 7
#| fig-height: 7

options(OutDec = ",")

cors <- ds |>
  select(Regelwichtigkeit, Sprachpessimismus,
         `Kontra Eingriffe` = Kontra_Eingriffe,
         `Kontra pol. motiv. Eingriffe` = Kontra_pol_Eingriffe,
         `Linguistischer Relativismus` = Ling_Relativismus,
         `Pro Gleichstellung` = Pro_GB,
         `Pro geschlechterger. Sprache` = Pro_GGS,
         `Politische Orientierung` = Politische_Orientierung) |>
  na.omit() |>
  cor()

pmat <- ds |>
  select(Regelwichtigkeit, Sprachpessimismus,
         `Kontra Eingriffe` = Kontra_Eingriffe,
         `Kontra pol. motiv. Eingriffe` = Kontra_pol_Eingriffe,
         `Linguistischer Relativismus` = Ling_Relativismus,
         `Pro Gleichstellung` = Pro_GB,
         `Pro geschlechterger. Sprache` = Pro_GGS,
         `Politische Orientierung` = Politische_Orientierung) |>
  na.omit() |>
  cor_pmat()

# Zum Hinzufügen von Signifikanzsternchen zur Graphik:
# https://stackoverflow.com/questions/67646967/show-asterisk-for-significant-p-values-in-ggcorrplot
# Function to get asteriks
labs_function = function(x){
  case_when(x >= 0.05 ~ "",
            x < 0.05 & x >= 0.01 ~ "*",
            x < 0.01 & x >= 0.001 ~ "**",
            x < 0.001 ~ "***")
}

# Get asteriks matrix based on p-values
plabs = pmat |>
  as.data.frame() |>
  mutate_all(labs_function)

# Reshaping asterisk matrix to match ggcorrplot data output
plabs$Var1 = as.factor(rownames(plabs))
plabs = plabs |>
  pivot_longer(cols = -Var1,
               names_to = "Var2",
               values_to = "lab")

# Initial ggcorrplot
corrplot = cors |>
  ggcorrplot(lab = TRUE, hc.order = FALSE, type = "lower")

# Subsetting asteriks matrix to only those rows within ggcorrplot data
plabs$in_df = ifelse(is.na(match(paste0(plabs$Var1, plabs$Var2),
                                 paste0(corrplot[["data"]]$Var1, corrplot[["data"]]$Var2))),
                     "No", "Yes")

plabs = select(filter(plabs, in_df == "Yes"), -in_df)

# Add asterisks to ggcorrplot
corrplot + 
  geom_text(aes(x = plabs$Var1, 
                y = plabs$Var2), 
            label = plabs$lab, 
            nudge_y = 0.25, 
            size = 5) +
  labs(title = "Pearson-Korrelationen zwischen Einstellungen", fill = "r") +
  scale_fill_paletteer_c("ggthemes::Orange-Blue-White Diverging", limit=c(-1, 1)) + # ggthemes::Orange-Blue Diverging, Green-Blue-White Diverging
  theme(legend.title = element_text(face = "italic", hjust = .2))

options(OutDec = ".")
# export PDF: A5, landscape, cairo_pdf
```

### Regressionsmodelle
```{r}
mod_pro_ggs_base <- ds |>
  lm(Pro_GGS ~ Politische_Orientierung + Pro_GB +
       Geschlecht + Alter, data = _)

model_parameters(mod_pro_ggs_base)

model_parameters(mod_pro_ggs_base, standardize = "refit")

model_performance(mod_pro_ggs_base)
```

```{r}
mod_pro_ggs_full <- ds |>
  lm(Pro_GGS ~ Regelwichtigkeit + Sprachpessimismus + Kontra_Eingriffe +
       Kontra_pol_Eingriffe + Ling_Relativismus + Politische_Orientierung +
       Pro_GB + Geschlecht + Alter, data = _)

model_parameters(mod_pro_ggs_full)

model_parameters(mod_pro_ggs_full, standardize = "refit")

model_performance(mod_pro_ggs_full)
```

```{r}
#| warning: false
stargazer(mod_pro_ggs_base, mod_pro_ggs_full, type = "text",
          ci = TRUE, digits = 2,
          star.cutoffs = c(0.05, 0.01, 0.001),
          decimal.mark = ",",
          digit.separator = "")
```


Der Vollständigkeit halber hier ein Modell mit den Faktorwerten aus der
explorativen Faktorenanalyse weiter oben. Die (normalisierten) Ergebnisse sind
extrem ähnlich, allerdings ist Sprachpessimismus (knapp) nicht mehr signifikant.
(Nur die normalisierten Regressionskoeffizienten sind sinnvoll vergleichbar, da
die Faktorwerte anders skaliert sind -- sie liegen nicht zwischen 0 und 100.)
```{r}
mod_pro_ggs_full_efa <- ds |>
  bind_cols(fa5_scores) |>
  lm(Pro_GGS ~ EFA_Regelwichtigkeit + EFA_Sprachpessimismus +
       EFA_Kontra_Eingriffe + EFA_Kontra_pol_Eingriffe + EFA_Ling_Relativismus +
       Politische_Orientierung +
       Pro_GB + Geschlecht + Alter, data = _)

model_parameters(mod_pro_ggs_full_efa)

model_parameters(mod_pro_ggs_full_efa, standardize = "refit")

model_performance(mod_pro_ggs_full_efa)
```




Direkter Vergleich von Basismodell und Modell mit Spracheinstellungen (basierend
auf Item-Mittelwerten):
```{r}
anova(mod_pro_ggs_base, mod_pro_ggs_full)
```



Überprüfung der Annahmen deutet auf leichte Nichtlinearität hin; das scheint mir
aber noch vertretbar, da es v.a. die Extremwerte betrifft.

Die bimodale Verteilung der tatsächlich beobachteten Werte der abhängigen
Variable kann das Modell mit seinen Vorhersagen nicht richtig erfassen.

Homoskedastizität, Normalität der Residuen und geringe Kollinearität scheinen
in zufriedenstellendem Maße gegeben zu sein.
```{r}
#| fig-width: 8
#| fig-height: 8
check_model(mod_pro_ggs_full)
```

Zehnfache Kreuzvalidierung:
```{r}
set.seed(42)
performance_cv(mod_pro_ggs_full, method = "k_fold", k = 10, stack = FALSE)
```

Da die Zustimmungswerte strikt im Bereich 0 bis 100 liegen, sind solche
Regressionsmodelle eigentlich nicht ganz angemessen -- sie gehen von einem
unbeschränkten Wertebereich aus, weshalb auch Modellvoraussagen kleiner als 0
oder größer als 100 möglich sind:
```{r}
augment(mod_pro_ggs_full) |>
  select(.rownames, Pro_GGS, .fitted) |>
  arrange(.fitted)
```

12 vorausgesagte Werte sind außerhalb des zulässigen Wertebereichs -- das geht
noch.

Ein angemesseneres Modell wäre Beta-Regression:
```{r}
mod_pro_ggs_full_beta <- ds |>
  mutate(Pro_GGS = Pro_GGS / 100) |>
  betareg(Pro_GGS ~ Regelwichtigkeit + Sprachpessimismus + Kontra_Eingriffe +
       Kontra_pol_Eingriffe + Ling_Relativismus + Politische_Orientierung +
       Pro_GB + Geschlecht + Alter, data = _)

summary(mod_pro_ggs_full_beta)
```
Hier sind dieselben Prädiktoren signifikant, auch die *t*- und *z*-Werte sind
jeweils nah beieinander. Allein das Alter ist nur im Beta-Regressionsmodell
signifikant.

Auch die Vorhersagen der Modelle ähneln sich extrem:
```{r}
both_predictions <- augment(mod_pro_ggs_full_beta) |>
  mutate(fitted_betareg = .fitted * 100) |>
  select(.rownames, fitted_betareg) |>
  left_join(augment(mod_pro_ggs_full) |>
              select(.rownames, Pro_GGS, fitted_reg = .fitted),
            by = ".rownames") |>
  select(.rownames, Pro_GGS, fitted_reg, fitted_betareg)
both_predictions

both_predictions |>
  ggplot(aes(x = fitted_reg, y = fitted_betareg)) +
  geom_point(alpha = .5)
```

Die Korrelation zwischen tatsächlichen und vorausgesagten Werten ist beim
Beta-Regressionsmodell marginal besser:
```{r}
both_predictions |>
  cor.test(~ Pro_GGS + fitted_reg, data = _)

both_predictions |>
  cor.test(~ Pro_GGS + fitted_betareg, data = _)
```

Für reguläre Regression ist $R^2$ das Quadrat dieses Korrelationskoeffizienten.
Für die Beta-Regression lässt sich äquivalent ein Pseudo-$R^2$ berechnen:
```{r}
cor(both_predictions$Pro_GGS, both_predictions$fitted_betareg)^2
```


## Bewertungen konkreter Formen
```{r}
pt_stud <- ds |>
  pivot_longer(cols = FB01_01:FB02_05,
               names_to = c("Form", "Aspekt"),
               names_sep = "_0",
               values_to = "Bewertung") |>
  mutate(Form = factor(Form,
                       levels = c("FB02", "FB01", "FB03", "FB09"),
                       labels = c("Studenten", "Studierende",
                                  "Student*innen", "Student:innen")),
         Aspekt = factor(Aspekt,
                         labels = c("unvertraut – vertraut",
                                    "unverständlich – verständlich",
                                    "inakzeptabel – akzeptabel",
                                    "nicht regelkonform – regelkonform",
                                    "sprachlich unschön – schön")))


pt_besuch <- ds |>
  pivot_longer(cols = FB04_01:FB10_05,
               names_to = c("Form", "Aspekt"),
               names_sep = "_0",
               values_to = "Bewertung") |>
  mutate(Form = factor(Form,
                       levels = c("FB04", "FB05", "FB06", "FB10"),
                       labels = c("Besucher", "Besuchende",
                                  "Besucher*innen", "Besucher:innen")),
         Aspekt = factor(Aspekt,
                         labels = c("unvertraut – vertraut",
                                    "unverständlich – verständlich",
                                    "inakzeptabel – akzeptabel",
                                    "nicht regelkonform – regelkonform",
                                    "sprachlich unschön – schön")))
```

```{r, fig.width=12, fig.height=8}
stud_boxplot <- pt_stud |>
  ggplot(aes(x = Form, y = Bewertung, colour = Aspekt)) +
  geom_boxplot(outlier.alpha = .7) +
  scale_colour_paletteer_d("colorblindr::OkabeIto")

besuch_boxplot <- pt_besuch |>
  ggplot(aes(x = Form, y = Bewertung, colour = Aspekt)) +
  geom_boxplot(outlier.alpha = .7) +
  scale_colour_paletteer_d("colorblindr::OkabeIto")

bewertungen_formen <- stud_boxplot + besuch_boxplot +
  plot_layout(ncol = 2, guides = "collect", axes = "collect") +
  plot_annotation(title = "Bewertungen unterschiedlicher Formen")
bewertungen_formen

# ggsave("figures/bewertungen_formen.svg", bewertungen_formen, width = 9, height = 4, device = svg)
```

Beurteilungen, insbesondere der Akzeptabilität und sprachlichen Schönheit, und
Einstellungen zu geschlechtergerechter Sprache hängen offenkundig zusammen:
```{r, fig.width=12, fig.height=10}
stud_ggs <- pt_stud |>
  ggplot(aes(x = Pro_GGS, y = Bewertung, colour = Form)) +
  geom_smooth(method = "lm", alpha = .1, formula = y ~ x) +
  geom_point(alpha = .4) +
  labs(x = "Einstellung zu geschlechtergerechter Sprache",
       y = "Bewertung") +
  coord_cartesian(ylim=c(0, 100)) +
  facet_wrap(~ Aspekt) +
  scale_colour_paletteer_d("colorblindr::OkabeIto") +
  ggtitle("Bewertungen nach Form und Einstellung zu geschlechtergerechter Sprache")
stud_ggs

besuch_ggs <- pt_besuch |>
  ggplot(aes(x = Pro_GGS, y = Bewertung, colour = Form)) +
  geom_smooth(method = "lm", alpha = .1, formula = y ~ x) +
  geom_point(alpha = .4) +
  labs(x = "Einstellung zu geschlechtergerechter Sprache",
       y = "Bewertung") +
  coord_cartesian(ylim=c(0, 100)) +
  facet_wrap(~ Aspekt) +
  scale_colour_paletteer_d("colorblindr::OkabeIto") +
  ggtitle("Bewertungen nach Form und Einstellung zu geschlechtergerechter Sprache")
besuch_ggs

# ggsave("figures/stud_ggs.svg", stud_ggs, width = 9, height = 4, device = svg)
# ggsave("figures/besuch_ggs.svg", besuch_ggs, width = 9, height = 4, device = svg)
```

```{r, fig.width=12, fig.height=10}
stud_gs <- pt_stud |>
  ggplot(aes(x = Pro_GB, y = Bewertung, colour = Form)) +
  geom_smooth(method = "lm", alpha = .1, formula = y ~ x) +
  geom_point(alpha = .4) +
  labs(x = "Einstellung zur Gleichstellung",
       y = "Bewertung") +
  coord_cartesian(ylim=c(0, 100)) +
  facet_wrap(~ Aspekt) +
  scale_colour_paletteer_d("colorblindr::OkabeIto") +
  ggtitle("Bewertungen nach Form und Einstellung zur Gleichstellung")
stud_gs

besuch_gs <- pt_besuch |>
  ggplot(aes(x = Pro_GB, y = Bewertung, colour = Form)) +
  geom_smooth(method = "lm", alpha = .1, formula = y ~ x) +
  geom_point(alpha = .4) +
  labs(x = "Einstellung zur Gleichstellung",
       y = "Bewertung") +
  coord_cartesian(ylim=c(0, 100)) +
  facet_wrap(~ Aspekt) +
  scale_colour_paletteer_d("colorblindr::OkabeIto") +
  ggtitle("Bewertungen nach Form und Einstellung zur Gleichstellung")
besuch_gs

# ggsave("figures/stud_gs.svg", stud_gs, width = 9, height = 4, device = svg)
# ggsave("figures/besuch_gs.svg", besuch_gs, width = 9, height = 4, device = svg)
```

```{r}
#| fig-width: 12
#| fig-height: 8

pt_both <- ds |>
  pivot_longer(cols = FB01_01:FB10_05, 
               names_to = c("Form", "Aspekt"),
               names_sep = "_0",
               values_to = "Bewertung") |>
  mutate(Grundform = factor(Form,
                            levels = c("FB02", "FB01", "FB03", "FB09",
                                  "FB04", "FB05", "FB06", "FB10"),
                            labels = c("Stud-", "Stud-",
                                  "Stud-", "Stud-",
                                  "Besuch-", "Besuch-",
                                  "Besuch-", "Besuch-")),
         Form = factor(Form,
                       levels = c("FB02", "FB01", "FB03", "FB09",
                                  "FB04", "FB05", "FB06", "FB10"),
                       labels = c("gen. Mask.", "Partizip I",
                                  "Asterisk", "Doppelpunkt",
                                  "gen. Mask.", "Partizip I",
                                  "Asterisk", "Doppelpunkt")),
         Aspekt = factor(Aspekt,
                         labels = c("unvertraut – vertraut",
                                    "unverständlich – verständlich",
                                    "inakzeptabel – akzeptabel",
                                    "nicht regelkonform – regelkonform",
                                    "sprachlich unschön – schön")))

vertrautheit <- pt_both |>
  filter(Aspekt == "unvertraut – vertraut") |>
  ggplot(aes(x = Pro_GGS, y = Bewertung, colour = Form)) +
  geom_smooth(method = "lm", alpha = .1, formula = y ~ x) +
  geom_point(alpha = .3) +
  labs(x = "Einstellung zu geschlechtergerechter Sprache",
       y = "Vertrautheit") +
  coord_cartesian(ylim=c(0, 100)) +
  facet_wrap(~ Grundform) +
  scale_colour_oi(order = c(1, 3, 2, 5, 4, 6, 7, 8, 9))

verstaendlichkeit <- pt_both |>
  filter(Aspekt == "unverständlich – verständlich") |>
  ggplot(aes(x = Pro_GGS, y = Bewertung, colour = Form)) +
  geom_smooth(method = "lm", alpha = .1, formula = y ~ x) +
  geom_point(alpha = .3) +
  labs(x = "Einstellung zu geschlechtergerechter Sprache",
       y = "Verständlichkeit") +
  coord_cartesian(ylim=c(0, 100)) +
  facet_wrap(~ Grundform) +
  scale_colour_oi(order = c(1, 3, 2, 5, 4, 6, 7, 8, 9))

akzeptabilitaet <- pt_both |>
  filter(Aspekt == "inakzeptabel – akzeptabel") |>
  ggplot(aes(x = Pro_GGS, y = Bewertung, colour = Form)) +
  geom_smooth(method = "lm", alpha = .1, formula = y ~ x) +
  geom_point(alpha = .3) +
  labs(x = "Einstellung zu geschlechtergerechter Sprache",
       y = "Akzeptabilität") +
  coord_cartesian(ylim=c(0, 100)) +
  facet_wrap(~ Grundform) +
  scale_colour_oi(order = c(1, 3, 2, 5, 4, 6, 7, 8, 9))

regelkonformitaet <- pt_both |>
  filter(Aspekt == "nicht regelkonform – regelkonform") |>
  ggplot(aes(x = Pro_GGS, y = Bewertung, colour = Form)) +
  geom_smooth(method = "lm", alpha = .1, formula = y ~ x) +
  geom_point(alpha = .3) +
  labs(x = "Einstellung zu geschlechtergerechter Sprache",
       y = "Regelkonformität") +
  coord_cartesian(ylim=c(0, 100)) +
  facet_wrap(~ Grundform) +
  scale_colour_oi(order = c(1, 3, 2, 5, 4, 6, 7, 8, 9))

schoenheit <- pt_both |>
  filter(Aspekt == "sprachlich unschön – schön") |>
  ggplot(aes(x = Pro_GGS, y = Bewertung, colour = Form)) +
  geom_smooth(method = "lm", alpha = .1, formula = y ~ x) +
  geom_point(alpha = .3) +
  labs(x = "Einstellung zu geschlechtergerechter Sprache",
       y = "sprachliche Schönheit") +
  coord_cartesian(ylim=c(0, 100)) +
  facet_wrap(~ Grundform) +
  scale_colour_oi(order = c(1, 3, 2, 5, 4, 6, 7, 8, 9))

form_ggs <- vertrautheit + verstaendlichkeit +
  akzeptabilitaet + regelkonformitaet + schoenheit +
  plot_layout(ncol = 2, guides = "collect", axes = "collect")
form_ggs
```


Das Alter spielte auch eine Rolle.

- Vertrautheit, Verständlichkeit und Akzeptabilität des gen. Maskulinums
  weitgehend unabhängig vom Alter
- Einschätzung der Regelkonformität und sprachlicher Schönheit sinkt bei allen
  Formen mit dem Alter (sprachliche Schönheit bei gen. Maskulinum weniger)
```{r, fig.width=12, fig.height=10}
stud_alter <- pt_stud |>
  ggplot(aes(x = Alter, y = Bewertung, colour = Form)) +
  geom_smooth(method = "lm", alpha = .1, formula = y ~ x) +
  geom_point(alpha = .4) +
  labs(y = "Bewertung") +
  coord_cartesian(ylim=c(0, 100)) +
  facet_wrap(~ Aspekt) +
  scale_colour_paletteer_d("colorblindr::OkabeIto") +
  ggtitle("Bewertungen nach Form und Alter")
stud_alter

besuch_alter <- pt_besuch |>
  ggplot(aes(x = Alter, y = Bewertung, colour = Form)) +
  geom_smooth(method = "lm", alpha = .1, formula = y ~ x) +
  geom_point(alpha = .4) +
  labs(y = "Bewertung") +
  coord_cartesian(ylim=c(0, 100)) +
  facet_wrap(~ Aspekt) +
  scale_colour_paletteer_d("colorblindr::OkabeIto") +
  ggtitle("Bewertungen nach Form und Alter")
besuch_alter

# ggsave("figures/stud_alter.svg", stud_alter, width = 9, height = 4, device = svg)
# ggsave("figures/besuch_alter.svg", besuch_alter, width = 9, height = 4, device = svg)
```


### Gemischte Regression
Wir haben es hier mit fünf unterschiedlichen abhängigen Variablen zu tun, also
benötigen wir fünf Modelle. Da jede Person je vier Varianten von zwei Basen
(*Stud* vs. *Besuch*) bewertet hat, liegen also pro Vp acht Bewertungen vor.
Da diese acht Bewertungen wiederum nicht unabhängig voneinander sind, bietet es
sich an, die Versuchspersonen (über die ID) als Zufallseffekt (*random effect*)
ins Modell zu integrieren.

Anstelle von R² werden hier zwei Maße für die Anpassungsgüte ausgegeben: das
marginale R², das den Anteil an der Varianz angibt, der von den fixen Effekten
aufgeklärt wird, sowie das bedingte R², das zusätzlich die Zufallseffekte
berücksichtigt (vgl. Nakagawa und Schielzeth 2013, Nakagawa et al. 2017).

Einfache gemischte Modelle sind vergleichsweise gut interpretierbar (ähnlich wie
gewöhnliche lineare Regression). Da die Bewertungen allerdings strikt im Bereich
0 bis 100 liegen, sind solche Modelle eigentlich nicht ganz angemessen -- sie
gehen von einem unbeschränkten Wertebereich aus, weshalb auch Modellvoraussagen
kleiner als 0 oder größer als 100 möglich sind.

Nach den einfacher zu interpretierenden Modellen werden deshalb noch Modelle mit
gemischter Beta-Regression erstellt, die eine bessere Anpassungsgüte erreichen.

Während Beta-Regression mit `betareg()` weiter oben noch automatisch auf eine
angepasste Verteilung ausweicht, wenn auch die Randwerte 0 und 1 (nach Division
durch 100) in den Daten enthalten sind, ist das mit `glmmTMB()` leider nicht
möglich -- hier muss zuerst dafür gesorgt werden, dass alle Werte im Intervall
(0, 1) liegen. Die Dokumentation des `betareg`-Pakets schreibt dazu (siehe
`vignette("betareg")`):
"Furthermore, if $y$ also assumes the extremes 0 and 1, a useful transformation
in practice is $(y * (n−1) + 0.5) / n$ where $n$ is the sample size (Smithson
and Verkuilen 2006)."

Bei beiden Varianten ist aufgrund der Interaktionsterme mit erhöhten
Varianzinflationsfaktoren zu rechnen, was die Modelle aber nicht beeinträchtigt.

#### Vertrautheit
```{r}
#| fig-height: 8
mod_vertrautheit <- pt_both |>
  filter(Aspekt == "unvertraut – vertraut") |>
  lmer(Bewertung ~ Form * (Grundform + Pro_GGS + Geschlecht) + Alter + (1 | ID), data = _)

model_parameters(mod_vertrautheit)

model_parameters(mod_vertrautheit, standardize = "refit")

model_performance(mod_vertrautheit)

check_model(mod_vertrautheit)
```

Gemischte Beta-Regression:
```{r}
#| fig-height: 8
pt_both_vertrautheit <- pt_both |>
  filter(Aspekt == "unvertraut – vertraut") |>
  select(Bewertung, Form, Grundform, Pro_GGS, Geschlecht, Alter, ID) |>
  na.omit()

n <- nrow(pt_both_vertrautheit)

mod_vertrautheit_beta <- pt_both_vertrautheit |>
  mutate(Bewertung = (Bewertung / 100 * (n - 1) + 0.5) / n) |> # setzt die Bewertungen auf Werte zwischen knapp über 0 und knapp unter 1
  glmmTMB(Bewertung ~ Form * (Grundform + Pro_GGS + Geschlecht) + Alter + (1 | ID),
          family = beta_family(), data = _)

model_parameters(mod_vertrautheit_beta)

model_performance(mod_vertrautheit_beta)

check_model(mod_vertrautheit_beta)
```

Zur Überprüfung, ob das generische Maskulinum besser bewertet wird als andere
Formen (ohne Einbezug sonstiger Einflussfaktoren!):
```{r}
mod_vertrautheit_ohne_interaktionen <- pt_both |>
  filter(Aspekt == "unvertraut – vertraut") |>
  lmer(Bewertung ~ Form + (1 | ID), data = _)

emmeans(mod_vertrautheit_ohne_interaktionen, pairwise ~ Form, adjust = "tukey")
```


#### Verständlichkeit
```{r}
#| fig-height: 8
mod_verstaendlichkeit <- pt_both |>
  filter(Aspekt == "unverständlich – verständlich") |>
  lmer(Bewertung ~ Form * (Grundform + Pro_GGS + Geschlecht) + Alter + (1 | ID), data = _)

model_parameters(mod_verstaendlichkeit)

model_parameters(mod_verstaendlichkeit, standardize = "refit")

model_performance(mod_verstaendlichkeit)

check_model(mod_verstaendlichkeit)
```

Gemischte Beta-Regression:
```{r}
#| fig-height: 8
pt_both_verstaendlichkeit <- pt_both |>
  filter(Aspekt == "unverständlich – verständlich") |>
  select(Bewertung, Form, Grundform, Pro_GGS, Geschlecht, Alter, ID) |>
  na.omit()

n <- nrow(pt_both_verstaendlichkeit)

mod_verstaendlichkeit_beta <- pt_both_verstaendlichkeit |>
  mutate(Bewertung = (Bewertung / 100 * (n - 1) + 0.5) / n) |>
  glmmTMB(Bewertung ~ Form * (Grundform + Pro_GGS + Geschlecht) + Alter + (1 | ID),
          family = beta_family(), data = _)

model_parameters(mod_verstaendlichkeit_beta)

model_performance(mod_verstaendlichkeit_beta)

check_model(mod_verstaendlichkeit_beta)
```

Zur Überprüfung, ob das generische Maskulinum besser bewertet wird als andere
Formen (ohne Einbezug sonstiger Einflussfaktoren!):
```{r}
mod_verstaendlichkeit_ohne_interaktionen <- pt_both |>
  filter(Aspekt == "unverständlich – verständlich") |>
  lmer(Bewertung ~ Form + (1 | ID), data = _)

emmeans(mod_verstaendlichkeit_ohne_interaktionen, pairwise ~ Form, adjust = "tukey")
```

#### Akzeptabilität
```{r}
#| fig-height: 8
mod_akzeptabilitaet <- pt_both |>
  filter(Aspekt == "inakzeptabel – akzeptabel") |>
  lmer(Bewertung ~ Form * (Grundform + Pro_GGS + Geschlecht) + Alter + (1 | ID), data = _)

model_parameters(mod_akzeptabilitaet)

model_parameters(mod_akzeptabilitaet, standardize = "refit")

model_performance(mod_akzeptabilitaet)

check_model(mod_akzeptabilitaet)
```

Gemischte Beta-Regression:
```{r}
#| fig-height: 8
pt_both_akzeptabilitaet <- pt_both |>
  filter(Aspekt == "inakzeptabel – akzeptabel") |>
  select(Bewertung, Form, Grundform, Pro_GGS, Geschlecht, Alter, ID) |>
  na.omit()

n <- nrow(pt_both_akzeptabilitaet)

mod_akzeptabilitaet_beta <- pt_both_akzeptabilitaet |>
  mutate(Bewertung = (Bewertung / 100 * (n - 1) + 0.5) / n) |>
  glmmTMB(Bewertung ~ Form * (Grundform + Pro_GGS + Geschlecht) + Alter + (1 | ID),
          family = beta_family(), data = _)

model_parameters(mod_akzeptabilitaet_beta)

model_performance(mod_akzeptabilitaet_beta)

check_model(mod_akzeptabilitaet_beta)
```

Zur Überprüfung, ob das generische Maskulinum besser bewertet wird als andere
Formen (ohne Einbezug sonstiger Einflussfaktoren!):
```{r}
mod_akzeptabilitaet_ohne_interaktionen <- pt_both |>
  filter(Aspekt == "inakzeptabel – akzeptabel") |>
  lmer(Bewertung ~ Form + (1 | ID), data = _)

emmeans(mod_akzeptabilitaet_ohne_interaktionen, pairwise ~ Form, adjust = "tukey")
```


#### Regelkonformität
```{r}
#| fig-height: 8
mod_regelkonformitaet <- pt_both |>
  filter(Aspekt == "nicht regelkonform – regelkonform") |>
  lmer(Bewertung ~ Form * (Grundform + Pro_GGS + Geschlecht) + Alter + (1 | ID), data = _)

model_parameters(mod_regelkonformitaet)

model_parameters(mod_regelkonformitaet, standardize = "refit")

model_performance(mod_regelkonformitaet)

check_model(mod_regelkonformitaet)
```

Gemischte Beta-Regression:
```{r}
#| fig-height: 8
pt_both_regelkonformitaet <- pt_both |>
  filter(Aspekt == "nicht regelkonform – regelkonform") |>
  select(Bewertung, Form, Grundform, Pro_GGS, Geschlecht, Alter, ID) |>
  na.omit()

n <- nrow(pt_both_regelkonformitaet)

mod_regelkonformitaet_beta <- pt_both_regelkonformitaet |>
  mutate(Bewertung = (Bewertung / 100 * (n - 1) + 0.5) / n) |>
  glmmTMB(Bewertung ~ Form * (Grundform + Pro_GGS + Geschlecht) + Alter + (1 | ID),
          family = beta_family(), data = _)

model_parameters(mod_regelkonformitaet_beta)

model_performance(mod_regelkonformitaet_beta)

check_model(mod_regelkonformitaet_beta)
```

Zur Überprüfung, ob das generische Maskulinum besser bewertet wird als andere
Formen (ohne Einbezug sonstiger Einflussfaktoren!):
```{r}
mod_regelkonformitaet_ohne_interaktionen <- pt_both |>
  filter(Aspekt == "nicht regelkonform – regelkonform") |>
  lmer(Bewertung ~ Form + (1 | ID), data = _)

emmeans(mod_regelkonformitaet_ohne_interaktionen, pairwise ~ Form, adjust = "tukey")
```


#### Sprachliche Schönheit
```{r}
#| fig-height: 8
mod_schoenheit <- pt_both |>
  filter(Aspekt == "sprachlich unschön – schön") |>
  lmer(Bewertung ~ Form * (Grundform + Pro_GGS + Geschlecht) + Alter + (1 | ID), data = _)

model_parameters(mod_schoenheit)

model_parameters(mod_schoenheit, standardize = "refit")

model_performance(mod_schoenheit)

check_model(mod_schoenheit)
```

Gemischte Beta-Regression:
```{r}
#| fig-height: 8
pt_both_schoenheit <- pt_both |>
  filter(Aspekt == "sprachlich unschön – schön") |>
  select(Bewertung, Form, Grundform, Pro_GGS, Geschlecht, Alter, ID) |>
  na.omit()

n <- nrow(pt_both_schoenheit)

mod_schoenheit_beta <- pt_both_schoenheit |>
  mutate(Bewertung = (Bewertung / 100 * (n - 1) + 0.5) / n) |>
  glmmTMB(Bewertung ~ Form * (Grundform + Pro_GGS + Geschlecht) + Alter + (1 | ID),
          family = beta_family(), data = _)

model_parameters(mod_schoenheit_beta)

model_performance(mod_schoenheit_beta)

check_model(mod_schoenheit_beta)
```

Zur Überprüfung, ob das generische Maskulinum besser bewertet wird als andere
Formen (ohne Einbezug sonstiger Einflussfaktoren!):
```{r}
mod_schoenheit_ohne_interaktionen <- pt_both |>
  filter(Aspekt == "sprachlich unschön – schön") |>
  lmer(Bewertung ~ Form + (1 | ID), data = _)

emmeans(mod_schoenheit_ohne_interaktionen, pairwise ~ Form, adjust = "tukey")
```


#### Überblick
```{r}
#| warning: false
mvt <- mod_vertrautheit
mvs <- mod_verstaendlichkeit
mak <- mod_akzeptabilitaet
mrk <- mod_regelkonformitaet
msh <- mod_schoenheit

stargazer(mvt, mvs, mak, mrk, msh,
          type = "text",
          ci = TRUE, digits = 2,
          star.cutoffs = c(0.05, 0.01, 0.001),
          decimal.mark = ",",
          digit.separator = "")
```


## Kommentare
An mehreren Stellen im Fragebogen gab es freie Textfelder:

- Spracheinstellungen
- Formenbewertungen (zwei Seiten)
- Einstellungen zur Gleichstellung
- Einstellungen zur geschlechtergerechten Sprache
- Feedback am Ende

Alle Kommentare wurden von uns (also von zwei Annotatoren) unabhängig
voneinander danach bewertet, wie sehr sie auf Ablehnung von oder Zustimmung zu
geschlechtergerechter Sprache schließen lassen (Werte von -2 bis 2). Dies war
bei 131 Vpn möglich.

Anschließend wurden die Bewertungen, die nicht übereinstimmten, gemeinsam
adjudiziert.

```{r}
ds_kommentarbewertung <- readxl::read_excel("Kommentarbewertungen.xlsx") |>
  mutate(Kommentare_roh = str_c(ds$SE_Ergaenzungen |> replace_na(""),
      "\n\n\n",
      ds$FB_Ergaenzungen1 |> replace_na(""), "\n\n",
      ds$FB_Ergaenzungen2 |> replace_na(""), "\n\n\n",
      ds$GE_Ergaenzungen |> replace_na(""), "\n\n\n",
      ds$GGS_Ergaenzungen |> replace_na(""), "\n\n\n",
      ds$Feedback |> replace_na("")) |>
    na_if("\n\n\n\n\n\n\n\n\n\n\n\n\n\n") |>
    str_replace_all(r"(\n\n+)", "\n\n") |>
    str_squish(), .after = Kommentare)
ds_kommentarbewertung
```

Inter-Annotator-Agreement in Form einer polychorischen Korrelation (um die
Übereinstimmung der Bewertungstendenz zu messen):
```{r}
ds_kommentarbewertung |>
  select(Kommentarbewertung_BLB, Kommentarbewertung_AB) |>
  na.omit() |>
  polychoric()
```

Klassisches (gewichtetes) Cohens Kappa:
```{r}
ds_kommentarbewertung |>
  select(Kommentarbewertung_BLB, Kommentarbewertung_AB) |>
  na.omit() |>
  irr::kappa2(weight = "squared")
```

NB: Mit `psych::cohen.kappa()` liegt das aus irgendeinem Grund etwas höher:
```{r}
ds_kommentarbewertung |>
  select(Kommentarbewertung_BLB, Kommentarbewertung_AB) |>
  na.omit() |>
  as.data.frame() |>
  cohen.kappa()
```

Graphisch (Punktecluster konzentrieren sich eigentlich jeweils auf demselben
Punkt -- dann sähe man aber nicht, um wie viele Datenpunkte es sich handelt):
```{r}
ds_kommentarbewertung |>
  na.omit() |>
  ggplot(aes(x = Kommentarbewertung_AB, y = Kommentarbewertung_BLB)) +
  geom_jitter(alpha = .2, width = .2, height = .2) +
  geom_smooth(method = "lm", formula = "y ~ x")
```

Abweichungen liegen überwiegend darin begründet, dass ein Annotator extreme
Bewertungen (-2 oder 2) stärker mied. In den adjudizierten Bewertungen sieht
die Verteilung ausgewogener aus -- auch wenn hier negative und insbesondere
stark negative Einstellungen auffällig häufig sind.
```{r}
ds_kommentarbewertung |>
  na.omit() |>
  count(Kommentarbewertung)
```

```{r}
ds_kommentarbewertung |>
  na.omit() |>
  ggplot(aes(x = Kommentarbewertung)) +
  geom_bar() +
  labs(y = "Häufigkeit")
```


Generell waren diese einfacher zu bewerten als neutrale und positive
Einstellungen, die oft mit weniger Text einhergingen.
```{r}
ds_kommentarbewertung |>
  na.omit() |>
  mutate(Länge = str_length(Kommentare_roh)) |>
  summarise(`Median der Längen in Zeichen` = median(Länge),
            .by = Kommentarbewertung)
```

Rang-Korrelation der adjudizierten Kommentarbewertungen mit den tatsächlich
ermittelten Einstellungen zu geschlechtergerechter Sprache:
```{r}
ds_kommentarbewertung |>
  na.omit() |>
  left_join(ds |> select(ID, Pro_GGS), by = "ID") |>
  select(Kommentarbewertung, Pro_GGS) |>
  cor.test(~ Kommentarbewertung + Pro_GGS, data = _, method = "spearman")
```


## Versionsinformationen
```{r}
sessionInfo()
```

